【裁判字號】    99,訴,855
【裁判日期】    991221
【裁判案由】    違反毒品危害防制條例等
【裁判全文】
臺灣嘉義地方法院刑事判決               99年度訴字第855號
公  訴  人  臺灣嘉義地方法院檢察署檢察官
被      告  李榮茂
上列被告因違反毒品危害防制條例等案件，經檢察官提起公訴（
99年度偵字第7299號、第7301號、第7474號、第7911號、99年度
毒偵字第1471號、第1478號、第1496號），被告於準備程序中就
被訴事實為有罪之陳述，本院裁定改依簡式審判程序審理，判決
如下：
    主  文
李榮茂犯附表所示各罪，應執行有期徒刑肆年，扣案海洛因壹包
（驗餘淨重零點零伍公克）、甲基安非他命包（驗餘淨重分
別為零點壹捌伍公克、零點柒伍陸公克、零點貳壹公克），除
包裝袋外，沒收銷燬之，前開毒品包裝袋肆個、Ｔ型扳手壹支均
沒收。
    犯 罪 事 實
一、李榮茂曾因施用毒品案件，經臺灣嘉義地方法院檢察署檢察
    官提起公訴，並聲請裁定令入戒治處所施以強制戒治，強制
    戒治部分於民國90年12月25日執行完畢釋放。又於上開強制
    戒治執行完畢釋放後5年內之94年間，再因施用毒品案件，
    經臺灣彰化地方法院以94年度訴字第1696號判決判處有期徒
    刑7月、11月，定應執行有期徒刑1年4月，後經臺灣高等法
    院臺中分院於95年2月20日，以94年度上訴字第2577號判決
    駁回上訴確定；復因竊盜及違反槍砲彈藥刀械管制條例等案
    件，經臺灣高等法院臺中分院於95年3月30日，以94年度上
    訴字第2633號判決判處有期徒刑10月、3年6月，定應執行有
    期徒刑4年確定，上開各罪經減刑裁定並定應執行有期徒刑4
    年5月確定，並於99年2月8日徒刑執行完畢出監。詎猶不知
    悔改，復基於各別犯意，分別為下列犯行：
(一)、基於施用第2級毒品甲基安非他命之犯意，於99年8月3日下
    午5時許，在嘉義縣中埔鄉○○村○○路○段961巷10弄12號
    住處，以將甲基安非他命置入玻璃球點火燒烤，吸食煙霧之
    方式，施用甲基安非他命1次。
(二)、意圖為自己不法之所有，基於竊盜之犯意，於99年8月16日
    凌晨2時許，駕駛其所有之車牌號碼HK-5627號自小貨車，攜
    帶其所有，客觀上足對人之生命、身體、安全構成威脅，具
    有危險性而可作為兇器使用之T型扳手1支、在嘉義市○○路
    ○段565號聖馬爾定醫院一樓停車場，持T型扳手破壞柯仰謦
    所有之車牌號碼HK-0202號自小客車車門，進入車內竊取柯
    仰謦所有之MIO衛星導航行車裝線1條、天主教福安醫院薪資
    明細表1份、SPHEE外套1件得手。
(三)、意圖為自己不法之所有，基於竊盜之犯意，於99年8月16日
    晚上10時20分許，駕駛其所有之車牌號碼HK-5627號自小貨
    車，攜帶前揭兇器，在嘉義市○○路○段565號聖馬爾定醫
    院一樓停車場，持T型扳手破壞須造剛所有之車牌號碼RK-88
    06號自小客車車門，進入車內竊取須造剛所有之太陽眼鏡1
    付、E通機1台得手。
(四)、意圖為自己不法之所有，基於竊盜之犯意，於99年8月20日
    凌晨3時許，駕駛其所有之車牌號碼HK-5627號自小貨車，攜
    帶前揭兇器，在嘉義市○○路238號前，持T型扳手破壞林嘉
    生所有之車牌號碼880-KJ號貨櫃曳引車門，進入車內竊取林
    嘉生所有之衛星定位派遣系統1組得手。
(五)、意圖為自己不法之所有，基於竊盜之犯意，於99年8月20日
    上午9時許，在嘉義市○○路238號前，持非其所有，客觀上
    足供兇器使用之木質掃把，敲下何詩婷所有之監視器攝影鏡
    頭1個，得手後離去。
(六)、意圖為自己不法之所有，基於竊盜之犯意，於99年8月20日
    凌晨3時許，駕駛其所有之車牌號碼HK-5627號自小貨車，在
    嘉義市○○○路中油溶劑廠對面，見蔡瑞國（起訴書誤載為
    蔡瑞圖）所有之車牌號碼2W-3065號自小客車車門未上鎖，
    徒手進入車內竊取蔡瑞國所有，內有新臺幣（下同）18,000
    元、行車執照、保險卡、駕駛執照各1張、太陽眼鏡1付、遙
    控器1個之小皮包1只得手。
(七)、基於施用第1級毒品海洛因及第2級毒品甲基安非他命之犯意
    ，於99年9月6日上午11時許，在上揭住處，以將海洛因及甲
    基安非他命一併置入玻璃球，點火燒烤後吸食煙霧方式，同
    時施用海洛因及甲基安非他命1次。
(八)、於99年9月7日下午2時40分許，李榮茂駕駛車牌HK-5627號自
    小貨車行經嘉義市○○○路與軍輝路口時，因行跡可疑遭執
    行巡邏勤務之嘉義市政府警察局第二分局興安派出所員警劉
    振文攔查，劉振文示意李榮茂停車受檢，李榮茂因持有毒品
    恐遭警方查緝，明知劉振文係依法執行職務之公務員，竟基
    於妨害公務之犯意，先假裝停車等候受檢，待劉振文下車前
    來查看時，突然加速衝撞之，而對於員警依法執行職務時，
    施以強暴，劉振文見狀立刻往旁跳開，幸未受傷，李榮茂旋
    駕駛上開自小貨車輛逃逸，員警黃敬育見狀駕駛巡邏車搭載
    劉振文沿路追捕，嗣在嘉義市○○路911號旁巷口將李榮茂
    逮捕，並當場在其隨身皮包內查獲甲基安非他命1小包（驗
    餘淨重0.185公克）。
(九)、基於施用海洛因及甲基安非他命之犯意，於99年9月11日下
    午6時許，在嘉義市○○路與北港路口某處其所駕駛之自小
    客車內，以將海洛因、甲基安非他命摻水置入注射針筒施打
    手臂血管之方式，同時施用海洛因及甲基安非他命1次。
(十)、意圖為自己不法之所有，基於竊盜之犯意，於99年9月12日
    凌晨2時許，駕駛其所有之車牌號碼HK-5627號自小貨車，攜
    帶前揭兇器T型扳手1支，在嘉義市○○路59號前，持該T型
    扳手，破壞謝嘉榮所有之車牌號碼0419-KT號自小客車車門
    ，進入車內竊取謝嘉榮所有之行車執照、保險卡各乙枚、現
    金200元、音響面板1面、高音喇叭4個、後視鏡1面、遙控器
    2個得手。嗣經警於99年9月12日凌晨3時35分許，在嘉義市
    ○○路59號「興嘉國小」前查獲，並在李榮茂所駕駛之車牌
    號碼RZ-9967號自小客車內起獲海洛因1包（驗餘淨重0.035
    公克）、甲基安非他命2包（驗餘淨重各0.213公克、0.756
    公克）、T型扳手1支等物，李榮茂並於未經有偵查權之公務
    員或機關發覺前揭(二)、(三)、(四)、(六)、(十)犯行前，主動向警方
    坦承上情，自首而願接受裁判。
二、案經嘉義市政府警察局第一分局、第二分局、嘉義縣警察局
    中埔分局報告臺灣嘉義地法院檢察署檢察官偵查起訴。
    理  由
壹、程序事項
    按除簡式審判程序及簡易程序及第376條第1款、第2款所列
    之罪之案件外，第一審應行合議審判，又除被告所犯為死刑
    、無期徒刑、最輕本刑為3年以上有期徒刑之罪或高等法院
    管轄第一審案件者外，於刑事訴訟法第273條第1項程序進行
    中，被告先就被訴事實為有罪之陳述時，審判長得告知被告
    簡式審判程序之旨，並聽取當事人、代理人、辯護人及輔佐
    人之意見後，裁定進行簡式審判程序，刑事訴訟法第284條
    之1、第273條之1第1項分別定有明文。查本件被告李榮茂所
    犯竊盜罪及攜帶兇器竊盜罪係屬刑事訴訟法第376條第2款規
    定之罪，依法獨任進行審理程序，又被告於本院行準備程序
    時就被訴事實為有罪之陳述，依前揭規定，經聽取當事人之
    意見後，裁定改行簡式審判程序。另簡式審判程序之證據調
    查，依刑事訴訟法第273條之2規定，不適用證據提示、交互
    詰問及傳聞法則有關證據能力限制等規定，是卷內所列之各
    項證據，自得作為證據，合先敘明。
貳、實體事項
一、前揭犯罪事實，業據被告於警詢、偵查中及本院行準備程序
    及審理時坦承不諱，核與證人即附表所示被害人於警詢證述
    之情節相符（見附表所示證據出處，嘉義縣政府警察局中埔
    分局嘉中警偵字第0990009828號卷，下稱警一卷；嘉義市政
    府警察局第一分局嘉市警一偵字第0990004184號卷，下稱警
    二卷；嘉義市政府警察局第一分局嘉市警一偵字第09900045
    25號卷，下稱警三卷；嘉義市政府警察局第二分局嘉市警二
    偵字第0990034015號卷，下稱警四卷；嘉義市政府警察局第
    二分局嘉市警二偵字第0990005796號卷，下稱警五卷；嘉義
    市政府警察局第一分局嘉市警一偵字第0990004185號卷，下
    稱警六卷；臺灣嘉義地方法院檢察署99年度毒偵字第1471號
    卷，下稱偵一卷；同署99年度偵字第7301號卷，下稱偵二卷
    ；同署99年度偵字第7911號卷，下稱偵三卷；同署99年度毒
    偵字第1478號卷，下稱偵四卷；同署99年度偵字第7299號卷
    ，下稱偵五卷；同署99年度毒偵字第1496號卷，下稱偵六卷
    ），並有附表所示證據在卷為佐（見附表證據出處），又其
    分別於99年8月4日下午4時15分許、99年9月7日晚間8時50分
    許、99年9月12日下午1時許，經警得其同意採集尿液送驗，
    由檢驗單位以酵素免疫分析法為初步檢驗，再以氣相層析質
    譜儀法為確認檢驗，犯罪事實一(一)結果呈甲基安非他命、犯
    罪事實一(七)、(九)結果呈嗎啡（海洛因代謝物）、甲基安非他
    命陽性反應等情，此有附表所示證據附卷可佐（見附表編號
    1、7、9證據出處），而以氣相層析質譜儀法作為毒品藥物
    及其代謝產物之定性及定量分析，可排除偽陽性之可能。另
    查扣之白色粉末1包（驗餘淨重0.035公克）經送行政院衛生
    署草屯療養院鑑驗，檢出海洛因成分，至於查獲之結晶體3
    包（驗餘淨重分別為0.185公克、0.756公克、0.213公克）
    則均檢出甲基安非他命成分，此亦有附表所示鑑定報告存
    卷可稽（見附表編號7、9所示證據出處）。再按毒品危害防
    制條例於92年7月9日修正公布，自93年1月9日施行，其中第
    20條、第23條將施用毒品之刑事處遇程序，區分為「初犯」
    及「5年內再犯」、「5年後再犯」，從其立法意旨及經觀察
    、勒戒或強制戒治是否已足以遮斷其施用毒品之毒癮以觀，
    倘被告於5年內已再犯，經依法追訴處罰，縱其第3次（或第
    3次以上）再度施用毒品之時間，在初犯經觀察、勒戒或強
    制戒治執行完畢釋放5年以後，已不合於「5年後再犯」之規
    定，且因已於「5年內再犯」，顯見其再犯率甚高，原實施
    觀察、勒戒或強制戒治，已無法收其實效，即應依該條例第
    10條處罰（最高法院95年度台非字第59號、第65號判決及同
    院97年度第5次刑事庭會議決議意旨可資參照）。被告前因
    施用毒品案件，經裁定令入戒治處所施以強制戒治，於90年
    12月25日執行完畢釋放，又於上開強制戒治執行完畢釋放後
    5年內之94年間，再因施用毒品案件，經臺灣彰化地方法院
    以94年度訴字第1696號判決分別判處有期徒刑7月、11月，
    定應執行有期徒刑1年4月，後經臺灣高等法院臺中分院以94
    年度上訴字第2577號駁回上訴確定，此有臺灣高等法院被告
    前案紀錄表1份附卷足稽，其於強制戒治執行完畢釋放後5年
    內，已因再犯施用毒品案件，為法院追訴處罰，雖本次係於
    上開強制戒治執行完畢釋放5年後再犯，揆諸首揭實務見解
    意旨，仍應依法予以追訴處罰，此外，復有被告所有供犯竊
    盜案件所用之T型扳手1支扣案為憑，均堪為補強證據，足以
    擔保被告任意性自白與事實相符。綜上所述，本件事證明確
    ，被告上開犯行洵堪認定，應依法論科。
二、論罪科刑
(一)、按海洛因、甲基安非他命分別為毒品危害防制條例第2條第2
    項第1款、第2款所定之第1級毒品、第2級毒品，不得非法持
    有、施用，又刑法第321條第1項第3款之攜帶兇器竊盜罪，
    係以行為人攜帶兇器為其加重條件，此所謂兇器，其種類並
    無限制，凡客觀上足以對人之生命、身體、安全構成威脅，
    具有危險性之兇器為已足，並不以攜帶之初有行兇之意圖為
    必要，最高法院79年臺上字第5253號判例意旨可供參照。本
    件被告持以欲撬開犯罪事實一(二)、(三)、(四)、(十)之車門竊取物
    品之T型扳手1支，為鋼鐵材質且前端尖銳，又犯罪事實一(五)
    所持之木質掃把，既用以敲下高掛之監視錄影鏡頭，客觀上
    均屬足以對人之生命、身體、安全構成威脅，顯為具有危險
    性之兇器無訛，是核被告所為，就犯罪事實一(一)，係犯毒品
    危害防制條例第10條第2項之施用第2級毒品罪；就犯罪事實
    一(二)、(三)、(四)、(五)、(十)，均係犯刑法第321條第1項第3款之
    攜帶兇器竊盜罪；就犯罪事實一(六)，係犯刑法第320條第1項
    之竊盜罪；就犯罪事實一(七)、(九)，係犯毒品危害防制條例第
    10條第1項之施用第1級毒品罪；就犯罪事實一(八)，係犯刑法
    第135條第1項之妨害公務執行罪，其持有甲基安非他命、海
    洛因之低度行為，各應為施用之高度行為所吸收，不另論罪
    ，至於犯罪事實一(七)、(九)，將海洛因及甲基安非他命一併施
    用，係以1行為觸犯數罪名，為想像競合犯，應依刑法第55
    條之規定從一重之施用第1級毒品罪處斷，而被告所犯前揭
    各罪，顯屬各別犯意，行為互異，應分論併罰。另起訴書附
    表編號5竊取方式記載「同上」顯然有誤，業經公訴檢察官
    當庭更正為「見車門未關，徒手竊取」，論罪並更正為「刑
    法第320條第1項之竊盜罪嫌」，起訴書附表編號6犯罪方式
    記載「同上」，亦經公訴檢察官補充說明係同附表編號3（
    見本院卷第60頁），復經本院當庭告知被告，以維其權益。
(二)、又被告前因竊盜等案件，分別經法院判處罪刑確定，於99年
    2月8日徒刑執行完畢，詳如犯罪事實欄所載，亦有臺灣高等
    法院被告前案紀錄表1份附卷足參，其於受徒刑之執行完畢
    ，5年以內故意再犯本件有期徒刑以上之10罪，均為累犯，
    各應依刑法第47條第1項規定，加重其刑，至於犯罪事實一
    (二)、(三)、(四)、(六)、(十)所示犯行，被告於未經有偵查權之公務
    員或機關發覺前，主動向警方供承上情，自首而願接受裁判
    ，此由被告及前揭被害人之警詢筆錄記載足可為佐（見附表
    編號2、3、4、6、10證據出處），均符合自首要件，各依刑
    法第62條前段規定減輕其刑，並依法先加重其刑後減輕之。
(三)、爰審酌被告正值青壯，卻不思以正當方式獲取所需，竟竊取
    他人財物，造成損害之情節非輕，且攜帶兇器行竊，對於社
    會治安亦有危害，又未能戒除毒癮，復於警方執行職務時，
    為免攜帶之毒品遭查獲而以強暴方式妨害員警職務之執行，
    均屬不當，然衡被告犯後坦承全部犯行，竊得物品之價值非
    鉅，遭竊之被害人均表示不願提出告訴，被告自承與父、母
    親同住、育有1子、從事貨車送貨工作之家庭、經濟狀況等
    一切情狀，分別量處如主文所示附表論罪科刑欄所列之刑，
    並定其應執行之刑。另因數罪併罰中之1罪，依刑法規定得
    易科罰金，若因與不得易科之他罪併合處罰結果而不得易科
    罰金時，原可易科部分所處之刑，自亦無庸為易科折算標準
    之記載（司法院大法官釋字第144號意旨可資參照），本件
    被告所犯附表編號2至5、7、9、10之罪，均不得易科罰金，
    是附表其餘各罪，即無庸為易科罰金之記載，併以說明。
(四)、至於扣案之海洛因1包（送驗淨重0.0365公克，驗餘淨重0.0
    35公克）、甲基安非他命3包（送驗淨重分別為0.194公克、
    0.765公克、0.222公克，驗餘淨重分別為0.185公克、0.756
    公克、0.213公克），除包裝袋外，應依毒品危害防制條例
    第18條第1項前段之規定，沒收銷燬之，而前開包裝袋4個，
    係防止毒品裸露、逸出及潮濕之功用，並便於攜帶，亦屬被
    告所有，為供施用海洛因、甲基安非他命所用之物，據被告
    供述甚明（見附表證據出處），應依刑法第38條第1項第2款
    規定，分別於犯罪事實一(七)、(九)之宣告刑宣告沒收。至於扣
    得之T型扳手1支，為供犯罪事實一(二)、(三)、(四)、(十)竊盜所用
    ，為被告所有，亦據其坦承在卷（見本院卷第60頁），依刑
    法第38條第1項第2款規定，諭知沒收。至於本件另扣得之螺
    絲起子及工具1批，雖為被告所有，然與本件犯行均無關聯
    ，不予諭知沒收。
(五)、末以，檢察官認必要依法諭知被告於刑之執行前，令入勞動
    場所強制工作乙節，固有見地。惟按保安處分係針對受處分
    人將來之危險性所為之處置，以達教化、治療之目的，為刑
    罰之補充制度。我國現行刑法採刑罰與保安處分雙軌制，係
    在維持行為責任之刑罰原則下，為協助行為人再社會化之功
    能，以及改善行為人潛在之危險性格，期能達成根治犯罪原
    因、預防犯罪之特別目的。而保安處分中之強制工作，旨在
    對嚴重職業性犯罪及欠缺正確工作觀念或無正常工作因而犯
    罪者，強制其從事勞動，學習一技之長及正確之謀生觀念，
    使其日後重返社會，能適應社會生活。是竊盜犯贓物犯保安
    處分條例第3條第1項規定：18歲以上之「竊盜犯」、贓物犯
    ，有犯罪之習慣者，得於刑之執行前，令入勞動場所強制工
    作，又刑法第90條第1項亦規定：有犯罪之習慣或因遊蕩或
    懶惰成習而犯罪者，得於刑之執行完畢或赦免後，令入勞動
    場所，強制工作，即均係本於保安處分應受比例原則之規範
    ，使保安處分之宣告，與行為人所為行為之嚴重性、行為人
    所表現之危險性及對於行為人未來行為之期待性相當之意旨
    而制定，由法院視行為人之危險性格，決定應否令入勞動處
    所強制工作，以達預防之目的（最高法院95年度台上字第65
    71號判決要旨參照）。本件被告前於76年、89年及94年間各
    因竊盜案件，經法院判處有期徒刑8月、1年6月、10月確定
    ，此有上揭前案紀錄表在卷足參，所犯次數與時間非屬密接
    ，而本件查獲6次實施竊盜犯行，並未以兇殘、惡質之方法
    竊盜財物，又所得財物係車上個人物品，並非高價值之音響
    等物，且將所竊財物放置自己之車輛上，未見銷贓，本件竊
    盜情節，實非大量竊取汽、機車、貴重財物以銷贓而圖謀不
    法利得者可相比，即以其行為所呈現之嚴重性、危險性，尚
    無施以上述保安處分之必要，又被告竊盜行為中之5件犯行
    ，係因其自首而為警查辦，確有相當之悔意，本院認諭知被
    告應執行主文所示之刑，已足以達教化目的，信其日後出監
    重返社會生活時，將知所警惕，應不致一犯再犯，以其未來
    行為之期待性而言，亦無施以上述保安處分之必要，是不諭
    知刑前強制工作，併此敘明。
據上論斷，應刑事訴訟法第273條之1第1項、第299條第1項前段
，毒品危害防制條例第10條第1項、第2項、第18條第1項前段，
刑法第11條、刑法第135條第1項、第320條第1項、第321條第1項
第3款、第55條、第47條第1項、第62條前段、第38條第1項第2款
、第51條第5款，刑法施行法第1條之1第1項、第2項前段，判決
如主文。
本案經檢察官郭志明到庭執行職務。
中    華    民    國    99    年    12    月    21    日
                  刑事第二庭    法  官  林青怡
以上正本證明與原本無異。
如不服本判決應於收受判決後10日內向本院提出上訴書狀，並應
敘述具體理由；其未敘述上訴理由者，應於上訴期間屆滿後20日
內向本院補提理由書（均須按他造當事人之人數附繕本）「切勿
逕送上級法院」。告訴人或被害人如對於本判決不服者，應具備
理由請求檢察官上訴，其上訴期間之計算係以檢察官收受判決正
本之日期為準。
中    華    民    國    99    年    12    月    21    日
                                書記官  江芳耀
附錄論罪科刑法條
刑法第135條
對於公務員依法執行職務時，施強暴脅迫者，處 3 年以下有期
徒刑、拘役或 3 百元以下罰金。
意圖使公務員執行一定之職務或妨害其依法執行一定之職務或使
公務員辭職，而施強暴脅迫者，亦同。
犯前二項之罪，因而致公務員於死者，處無期徒刑或 7 年以上
有期徒刑；致重傷者，處 3 年以上、 10 年以下有期徒刑。
刑法第320條
意圖為自己或第三人不法之所有，而竊取他人之動產者，為竊盜罪，處
 5 年以下有期徒刑、拘役或 5 百元以下罰金。
意圖為自己或第三人不法之利益，而竊佔他人之不動產者，依前
項之規定處斷。
前二項之未遂犯罰之。
刑法第321條
犯竊盜罪而有左列情形之一者，處 6 月以上、 5 年以下有期徒
刑：
一、於夜間侵入住宅或有人居住之建築物、船艦或隱匿其內而犯
    之者。
二、毀越門扇、牆垣或其他安全設備而犯之者。
三、攜帶兇器而犯之者。
四、結夥三人以上而犯之者。
五、乘火災、水災或其他災害之際而犯之者。
六、在車站或埠頭而犯之者。
前項之未遂犯罰之。
毒品危害防制條例第10條
施用第一級毒品者，處 6 月以上 5 年以下有期徒刑。
施用第二級毒品者，處 3 年以下有期徒刑。
【附表】被告李榮茂本件論罪科刑一覽表
┌──┬───────┬───────────┬────────┐
│編號│犯罪事實      │證據出處              │論罪科刑        │
├──┼───────┼───────────┼────────┤
│1   │犯罪事實欄一(一)│1.被告李榮茂於警詢、偵│李榮茂施用第二級│
│    │              │  查及本院審理時為認罪│毒品，累犯，處有│
│    │              │  之陳述（見警一卷第1 │期徒刑伍月。    │
│    │              │  至2頁；偵一卷第21頁 │                │
│    │              │  ；本院卷第60、68頁）│                │
│    │              │2.代號與真實姓名對照表│                │
│    │              │  （代號：中C31）、台 │                │
│    │              │  灣檢驗科技股份有限公│                │
│    │              │  司濫用藥物檢驗報告、│                │
│    │              │  尿液檢體委外送驗監管│                │
│    │              │  紀錄表各1份（見警一 │                │
│    │              │  卷第3至5頁）        │                │
├──┼───────┼───────────┼────────┤
│2   │犯罪事實欄一(二)│1.被告李榮茂於警詢、偵│李榮茂犯攜帶兇器│
│    │              │  查及本院審理時為認罪│竊盜，累犯，處有│
│    │              │  之陳述（見警二卷第1 │期徒刑捌月，扣案│
│    │              │  至6頁；偵二卷第16、 │Ｔ型扳手壹支沒收│
│    │              │  45頁；本院卷第60、68│。              │
│    │              │  頁）                │                │
│    │              │2.證人即被害人柯仰謦於│                │
│    │              │  警詢及偵查中之證述（│                │
│    │              │  見警二卷第8及背面頁 │                │
│    │              │  ；偵二卷第63頁）    │                │
│    │              │3.同意書、搜索筆錄、扣│                │
│    │              │  押物品收據、被害報告│                │
│    │              │  單、贓物認領保管單各│                │
│    │              │  1份、照片6張（見警二│                │
│    │              │  卷第21至29、34、35頁│                │
│    │              │  ）                  │                │
├──┼───────┼───────────┼────────┤
│3   │犯罪事實欄一(三)│1.被告李榮茂於警詢、偵│李榮茂犯攜帶兇器│
│    │              │  查及本院審理時為認罪│竊盜，累犯，處有│
│    │              │  之陳述（見警三卷第1 │期徒刑捌月，扣案│
│    │              │  至4頁；偵二卷第45頁 │Ｔ型扳手壹支沒收│
│    │              │  ；本院卷第60、68頁）│。              │
│    │              │2.證人即被害人須造剛於│                │
│    │              │  警詢及偵查中之證述（│                │
│    │              │  見警三卷第5至7頁；偵│                │
│    │              │  二卷第62、63頁）    │                │
│    │              │3.被害報告單、贓（證）│                │
│    │              │  物認領保管單、扣押物│                │
│    │              │  品清單、發還物品名冊│                │
│    │              │  各1份、照片3張（見警│                │
│    │              │  三卷第16至17、23至28│                │
│    │              │  頁）                │                │
├──┼───────┼───────────┼────────┤
│4   │犯罪事實欄一(四)│1.被告李榮茂於警詢、偵│李榮茂犯攜帶兇器│
│    │              │  查及本院審理時為認罪│竊盜，累犯，處有│
│    │              │  之陳述（見警四卷第1 │期徒刑捌月，扣案│
│    │              │  至3頁；偵二卷第44頁 │Ｔ型扳手壹支沒收│
│    │              │  ；本院卷第60、68頁）│。              │
│    │              │2.證人即被害人林嘉生於│                │
│    │              │  警詢及偵查中之證述（│                │
│    │              │  見警四卷第11至15頁；│                │
│    │              │  偵二卷第63頁）      │                │
│    │              │3.扣押物品目錄表、扣押│                │
│    │              │  物品收據、被害報告單│                │
│    │              │  、贓（証）物認領保管│                │
│    │              │  單、報案三聯單各1份 │                │
│    │              │  、監視器錄影翻拍照片│                │
│    │              │  3張（見警四卷第22至 │                │
│    │              │  31頁）              │                │
├──┼───────┼───────────┼────────┤
│5   │犯罪事實欄一(五)│1.被告李榮茂於警詢、偵│李榮茂犯攜帶兇器│
│    │              │  查及本院審理時為認罪│竊盜，累犯，處有│
│    │              │  之陳述（見警三卷第1 │期徒刑捌月。    │
│    │              │  至4頁；偵二卷第45頁 │                │
│    │              │  ；本院卷第60、68頁）│                │
│    │              │2.證人即被害人何詩婷於│                │
│    │              │  警詢及偵查中之證述（│                │
│    │              │  見警三卷第8至10頁； │                │
│    │              │  偵三卷第39頁）      │                │
│    │              │3.被害報告單、贓物認領│                │
│    │              │  保管單、報案三聯單各│                │
│    │              │  1份、監視器錄影翻拍 │                │
│    │              │  照片5張及失竊物品照 │                │
│    │              │  片3張（見警三卷第18 │                │
│    │              │  、19、22頁；警四卷第│                │
│    │              │  25至27頁）          │                │
├──┼───────┼───────────┼────────┤
│6   │犯罪事實欄一(六)│1.被告李榮茂於警詢、偵│李榮茂犯竊盜，累│
│    │              │  查及本院審理時為認罪│犯，處有期徒刑陸│
│    │              │  之陳述（見警二卷第1 │月。            │
│    │              │  至6頁；偵二卷第16頁 │                │
│    │              │  ；本院卷第60、68頁）│                │
│    │              │2.證人即被害人蔡瑞國於│                │
│    │              │  警詢及偵查中之證述（│                │
│    │              │  見警二卷第15至17頁；│                │
│    │              │  偵二卷第63頁）      │                │
│    │              │3.同意書、搜索筆錄、扣│                │
│    │              │  押物品收據、被害報告│                │
│    │              │  單、贓（証）物認領保│                │
│    │              │  管單各1份、照片6張（│                │
│    │              │  見警二卷第21至24、  │                │
│    │              │  27-1、32至35頁）    │                │
├──┼───────┼───────────┼────────┤
│7   │犯罪事實欄一(七)│1.被告李榮茂於警詢、偵│李榮茂施用第一級│
│    │              │  查及本院審理時為認罪│毒品，累犯，處有│
│    │              │  之陳述（見警五卷第1 │期徒刑捌月，扣案│
│    │              │  至5、8至9頁；偵四卷 │甲基安非他命壹包│
│    │              │  第9至11頁；本院卷第 │（驗餘淨重零點壹│
│    │              │  60、68頁）          │捌伍公克）除包裝│
│    │              │2.搜索同意書、搜索扣押│袋外，沒收銷燬之│
│    │              │  筆錄、扣押物品目錄表│，包裝袋壹個沒收│
│    │              │  、扣押物品收據、代號│。              │
│    │              │  與真實姓名對照表（代│                │
│    │              │  號：2A990905）、台灣│                │
│    │              │  檢驗科技股份有限公司│                │
│    │              │  濫用藥物檢驗報告、高│                │
│    │              │  雄醫學大學附設中和紀│                │
│    │              │  念醫院檢驗報告各1份 │                │
│    │              │  、照片3張（見警五卷 │                │
│    │              │  第12至17、19頁；偵四│                │
│    │              │  卷第30頁；本院卷第54│                │
│    │              │  頁）                │                │
│    │              │3.扣案甲基安非他命1包 │                │
│    │              │  （驗前淨重0.194公克 │                │
│    │              │  ，驗餘淨重0.185公克 │                │
│    │              │  ）                  │                │
├──┼───────┼───────────┼────────┤
│8   │犯罪事實欄一(八)│1.被告李榮茂於警詢、偵│李榮茂犯妨害公務│
│    │              │  查及本院審理時為認罪│執行罪，累犯，處│
│    │              │  之陳述（見警五卷第1 │有期徒刑伍月。  │
│    │              │  至5、8至9頁；偵四卷 │                │
│    │              │  第9至11頁；偵五卷第 │                │
│    │              │  49至50頁；本院卷第60│                │
│    │              │  、68頁）            │                │
│    │              │2.證人即員警劉振文、黃│                │
│    │              │  敬育於偵查中具結之證│                │
│    │              │  述（見偵五卷第48、49│                │
│    │              │  頁）                │                │
│    │              │3.搜索同意書、搜索扣押│                │
│    │              │  筆錄、扣押物品目錄表│                │
│    │              │  、扣押物品收據、職務│                │
│    │              │  報告、嘉義市政府警察│                │
│    │              │  局舉發違反道路交通管│                │
│    │              │  理事件通知單、代保管│                │
│    │              │  車輛領回授權委託書、│                │
│    │              │  員警手繪圖、高雄醫學│                │
│    │              │  大學附設中和紀念醫院│                │
│    │              │  檢驗報告各1份（見警 │                │
│    │              │  五卷第12至16、20至22│                │
│    │              │  頁；偵五卷第53頁；本│                │
│    │              │  院卷第54頁）        │                │
│    │              │4.扣案甲基安非他命1包 │                │
│    │              │  （驗前淨重0.194公克 │                │
│    │              │  ，驗餘淨重0.185公克 │                │
│    │              │  ）                  │                │
├──┼───────┼───────────┼────────┤
│9   │犯罪事實欄一(九)│1.被告李榮茂於警詢、偵│李榮茂施用第一級│
│    │              │  查及本院審理時為認罪│毒品，累犯，處有│
│    │              │  之陳述（見警二卷第1 │期徒刑捌月，扣案│
│    │              │  至6頁；偵六卷第8至9 │海洛因壹包（驗餘│
│    │              │  頁；本院卷第60、68頁│淨重零點零伍公│
│    │              │  ）                  │克）、甲基安非他│
│    │              │2.同意書、搜索筆錄、扣│命貳包（驗餘淨重│
│    │              │  押物品目錄表、扣押物│分別為零點零柒伍│
│    │              │  品收據、代號與真實姓│公克、零點貳壹│
│    │              │  名對照表（代號：1H99│公克）除包裝袋外│
│    │              │  0907）、台灣檢驗科技│，沒收銷燬之，包│
│    │              │  股份有限公司濫用藥物│裝袋個沒收。  │
│    │              │  檢驗報告、高雄醫學大│                │
│    │              │  學附設中和紀念醫院檢│                │
│    │              │  驗報告、行政院衛生署│                │
│    │              │  草屯療養院99年9月20 │                │
│    │              │  日草療鑑字第0990900 │                │
│    │              │  129號鑑定書各1份（見│                │
│    │              │  警二卷第21至24、27-1│                │
│    │              │  頁；警六卷第15頁背面│                │
│    │              │  、第18頁；偵六卷第28│                │
│    │              │  至30頁；本院卷第55、│                │
│    │              │  56頁）              │                │
│    │              │3.扣案甲基安非他命2包 │                │
│    │              │  （驗前淨重分別為0.76│                │
│    │              │  5公克、0.222公克，驗│                │
│    │              │  餘淨重分別為0.756公 │                │
│    │              │  克、0.213公克），海 │                │
│    │              │  洛因1包（驗前淨重0.0│                │
│    │              │  365公克，驗餘淨重0.0│                │
│    │              │  35公克）            │                │
├──┼───────┼───────────┼────────┤
│10  │犯罪事實欄一(十)│1.被告李榮茂於警詢、偵│李榮茂犯攜帶兇器│
│    │              │  查及本院審理時為認罪│竊盜，累犯，處有│
│    │              │  之陳述（見警二卷第1 │期徒刑捌月，扣案│
│    │              │  至6頁；偵二卷第16頁 │Ｔ型扳手壹支沒收│
│    │              │  ；本院卷第60、68頁）│。              │
│    │              │2.證人即被害人謝嘉榮於│                │
│    │              │  警詢及偵查中之證述（│                │
│    │              │  見警二卷第11至13頁；│                │
│    │              │  偵二卷第63頁）      │                │
│    │              │3.同意書、搜索筆錄、扣│                │
│    │              │  押物品收據、被害報告│                │
│    │              │  單、贓（証）物認領保│                │
│    │              │  管單各1份、照片6張（│                │
│    │              │  見警二卷第21至24、  │                │
│    │              │  27-1、30、31、34至35│                │
│    │              │  頁）                │                │
└──┴───────┴───────────┴────────┘

司法院資訊處製作；財團法人民間司法改革基金會備份。
